【裁判字號】    97,易,543
【裁判日期】    970930
【裁判案由】    竊盜
【裁判全文】
臺灣基隆地方法院刑事判決               97年度易字第543號
公  訴  人  臺灣基隆地方法院檢察署檢察官
被      告  甲○○
                    （另案在臺灣基隆監獄基隆分監執行中）
上列被告因竊盜案件，經檢察官提起公訴（96年度偵緝字第334
號），被告並於準備程序進行中為有罪之陳述，本院乃裁定以簡
式審判程序進行審理，並判決如下：
    主  文
甲○○踰越安全設備，於夜間侵入住宅竊盜，累犯，處有期徒刑
拾月。
    事  實
一、前案紀錄：
    甲○○前分別因(甲)犯竊盜案件，經本院於民國96年5 月4 日
    ，以96年度基簡字第516 號判決有期徒刑三月確定。嗣中華
    民國九十六年罪犯減刑條例於96年7 月16日公布施行，首開
    案件遂再依法減刑（本院96年度聲減字第875 號裁定）；(乙)
    犯妨害公務案件，經本院於96年6 月27日，以96年度基簡字
    第742 號判決有期徒刑二月確定。所犯(甲)(乙)二案則經合併計
    算執行期間，並因檢察官指揮執行而赦免餘刑，致已於97年
    1 月20日經釋放出監（構成累犯）。
二、本案事實：
    97年3 月9 日晚間8 時40分，甲○○經由己投宿所在之「基
    隆市○○區○○路303 巷13號」國都旅社310 室，查悉其隔
    壁房間即國都旅社311 室之衛浴設備似正有房客在內使用，
    復見斯時四下無人，國都旅舍亦未在窗戶加裝鐵欄杆等防閑
    設施，乃萌生為自己不法所有之意圖暨竊盜他人財物之犯意
    ，利用隔鄰311 室房客乙○○猶閉門使用衛浴設備而懵然未
    覺之機會，逕由310 室之房間窗戶攀爬而出，繼而踰越311
    室之房間窗戶（安全設備）以侵入其內，徒手將乙○○放置
    在311 室房間床上之衣物暨皮包1 只（內有現金新臺幣【下
    同】8,500 元及乙○○健保卡等物）置於自己實力支配之下
    。乃甲○○甫藉由上開方式踰越安全設備、於夜間侵入住宅
    竊盜得逞，旋因急於循來時路離開現場，而不慎驚動猶閉門
    使用衛浴設備之311 室房客乙○○；又乙○○突聞異響，雖
    即衝出察看，然其時亦僅足供目睹「人已在窗外之甲○○（
    黑影）攀爬國都旅社310 室窗戶入內」之片段畫面，至其床
    上衣物、皮包則悉已不翼而飛。乙○○忖度隔鄰之310 室房
    客涉案情節重大，遂即偕同國都旅舍之櫃檯人員吳慧敏報警
    查辦而悉上情。
三、案經基隆市警察局第一分局移送臺灣基隆地方法院檢察署檢
    察官偵查起訴。
    理  由
一、法院組織之說明
    查刑事訴訟法第二百八十四條之一：「除簡式審判程序、簡
    易程序及第三百七十六條第一款、第二款所列之罪之案件外
    ，第一審應行合議審判。」業於本案繫屬以前經公布施行。
    兼以本案起訴罪名，核與刑事訴訟法第三百七十六條第一款
    、第二款之規定相符，是其當有首開規定之適用，即其法院
    組織應為獨任審判無誤。
二、本案之審判程序
    本案被告甲○○所犯者，非為死刑、無期徒刑、最輕本刑為
    三年以上有期徒刑之罪或高等法院管轄之第一審案件；兼以
    被告業於準備程序進行中，就被訴事實為有罪之陳述，本院
    乃告知其簡式審判程序之旨，並於聽取公訴人及被告之意見
    後，依刑事訴訟法第二百七十三條之一第一項規定，裁定改
    行簡式審判程序。準此，本案當亦有刑事訴訟法第一百五十
    九條第二項前段，「不受傳聞證據法則拘束」之例外性規定
    之適用。
三、本案事實之認定
    上開事實業據被告甲○○於本院審理時坦承不諱，並經證人
    即被害人乙○○、證人即國都旅舍櫃檯人員吳慧敏、證人即
    獲報後到場處理之警察潘世熊證述明確，且有採證照片7 張
    、贓物認領保管收據及乙○○自動櫃員機提款交易明細資料
    各1 紙在卷可考，堪認被告於本院審理時之任意性自白，與
    事實相符，可以採信。綜上，本案事證明確，被告如本判決
    事實欄所載之踰越安全設備，於夜間侵入住宅竊盜犯行，堪
    可認定，應依法論科。
四、論罪科刑
  (一)按刑法第三百二十一條第一項第一款之夜間侵入住宅竊盜罪
    ，所謂「住宅」，乃指人類日常居住之場所而言；而旅客對
    於住宿之旅館房間，各有其監督權，且既係供旅客起居之場
    所，即不失為住宅性質（最高法院69年臺上字第1474號判例
    意旨參照）。茲本案所涉之「基隆市○○區○○路303 巷13
    號」國都旅社311 室，既係證人即被害人乙○○起居之場所
    ，則其自屬刑法第三百二十一條第一項第一款所指「住宅」
    ，此要無可疑。是被告於97年3 月9 日晚間8 時40分侵入上
    址行竊之所為，首已該當於刑法第三百二十一條第一項第一
    款夜間侵入住宅加重竊盜罪之構成要件。次按刑法第三百二
    十一條第一項第二款所稱之「其他安全設備」，乃指門扇、
    牆垣以外，依社會通常觀念，足認為防盜之一切設備而言；
    茲國都旅社311 室之窗戶，自客觀以言，既有防閑之效用，
    核其性質，當與刑法第三百二十一條第一項第二款所指之「
    安全設備」無殊，是被告於上揭時、地，藉由踰越國都旅社
    311 室窗戶以入室行竊之所為，當亦悉與刑法第三百二十一
    條第一項第二款踰越安全設備加重竊盜罪之構成要件相符。
  (二)核被告如本判決事實欄二之所為，係犯刑法第三百二十一條
    第一項第一款、第二款之踰越安全設備、於夜間侵入住宅加
    重竊盜罪。又被告查有如本判決事實欄一所載之犯罪科刑及
    執行情形，此有臺灣高等法院被告前案紀錄表在卷可稽；乃
    於前案有期徒刑執行完畢後，五年以內，故意再犯本起最重
    本刑有期徒刑以上之罪，為累犯，應依刑法第四十七條第一
    項規定加重其刑。本院審酌被告查有竊盜前科，素行非佳（
    卷附臺灣高等法院被告前案紀錄表參見），本次不思以正當
    勞力換取財物，妄想以竊盜手段不勞而獲之犯罪動機，兼衡
    量其竊盜財物之價值（所得利益）、對被害人財產法益之侵
    害程度及其本案之犯罪手法，併考量被告坦承犯行、知所悔
    悟之犯後態度等一切情狀，量處如主文所示之刑。
據上論斷，應依刑事訴訟法第二百八十四條之一、第二百七十三
條之一第一項、第二百九十九條第一項前段，刑法第三百二十一
條第一項第一款、第二款、第四十七條第一項，判決如主文。
本案經檢察官丙○○到庭執行職務。
中    華    民    國    97    年    9     月    30    日
                  刑事第四庭法  官  王慧惠
以上正本證明與原本無異。
如不服本判決應於收受本判決後10日內向本院提出上訴書狀，其
未敘述上訴理由者，並得於提起上訴後10日內向本院補提理由書
狀（均須按他造當事人之人數附繕本）「切勿逕送上級法院」。
中    華    民    國    97    年    9     月    30    日
                            書記官  王一芳
附錄論罪法條：
刑法第321 條第1 項第1 款、第2 款
犯竊盜罪而有左列情形之一者，處六月以上、五年以下有期徒刑
：
一、於夜間侵入住宅或有人居住之建築物、船艦或隱匿其內而犯
    之者。
二、毀越門扇、牆垣或其他安全設備而犯之者。
三、攜帶兇器而犯之者。
四、結夥三人以上而犯之者。
五、乘火災、水災或其他災害之際而犯之者。
六、在車站或埠頭而犯之者。


司法院資訊處製作；財團法人民間司法改革基金會備份。
